臺灣高等法院臺中分院民事裁定　　　　　100年度抗字第112號
抗　告　人　蔡崇鏡
上列抗告人因與相對人劉勇助間遷讓房屋等事件，對於中華民國
100年2月14日臺灣南投地方法院100年度審補字第23號核定裁判
費之裁定，提起抗告，本院裁定如下：
      主    文
抗告駁回。
抗告訴訟費用新台幣壹仟元由抗告人負擔。
      理    由
一、抗告意旨略以：原審對抗告人所提本案事件之始末並未詳察
    ，以抗告人房屋買賣總額為裁定依據明顯有誤。兩造對系爭
    房屋買賣過戶未完成，相對人即強行提前搬入但答應付予抗
    告人租金，累計共24個月租金新台幣（下同）70萬元，至今
    尚未給付。因相對人拒付租金，自應先將房屋遷讓返還抗告
    人，待過戶完成交屋後再搬入；又相對人未徵得抗告人同意
    擅自破壞系爭房屋結構，應賠償抗告人房屋損害30萬元，是
    本件訴訟金額應為100萬元及自起訴狀繕本送達翌日起之法
    定遲延利息等語。
二、按訴訟標的之價額，由法院核定；核定訴訟標的之價額，以
    起訴時之交易價額為準。民事訴訟法第77條之1第1項、第2
    項前段分別定有明文。又同法第77條之2第2項規定，以一訴
    附帶請求其孳息、損害賠償、違約金或費用者，不併算其價
    額。該條項所稱之「以一訴附帶請求」者，凡是附帶請求與
    主位請求間有主從、依附或牽連關係者，即有該條項規定之
    適用（最高法院98年度台抗字第860號裁定參照）。查本件
    抗告人與相對人間遷讓房屋等事件，抗告人在原審法院起訴
    時係請求相對人遷讓房屋、給付租金與損害賠償，揆諸上揭
    說明，法院核定訴訟標的之價額時，即可按抗告人起訴時系
    爭房屋之「交易價額」為準，而本件系爭房屋抗告人起訴時
    之交易價額為1500萬元，有抗告人所提出之兩造買賣契約書
    影本附卷可稽。原審法院據此核定為本件訴訟標的價額為15
    00萬元，並計算抗告人應補繳之第一審裁判費為14萬4000元
    ，於法並無違誤。至抗告人附帶請求之70萬元租金與30萬元
    之損害賠償，因與請求遷讓房屋間有依附、牽連關係，不併
    算其價額，併此敘明。是抗告人執此指摘原裁定不當，求予
    廢棄，為無理由，應予駁回。
三、據上論結，本件抗告為無理由，依民事訴訟法第495條之1第
    1項、第449條第1項、第95條、第78條，裁定如主文。
中    華    民    國   100    年    3     月    9     日
                民事第四庭    審判長法  官  陳蘇宗
                                    法  官  吳美蒼
                                    法  官  林欽章
以上正本係照原本作成。
再為抗告應以適用法規顯有錯誤為理由。
如提起再抗告者應於裁定送達後10日內向本院提出抗告理由狀（
須按照他造人數附具繕本）並繳納抗告裁判費新臺幣1,000元，
同時委任律師或具有律師資格之關係人為代理人。
                                    書記官  蔡嘉萍
中    華    民    國   100    年    3     月    10    日
                                                      Ｓ